# 关于并表的问题

提问人：feixing0216 时间：2018-01-09 17:15:13
请教陈版主： （ 1 ）A公司参股B公司，A公司持股42%，另外两名股东分别持股40%，18%； （ 2 ）B公司注册资本不到 150 万，不设董事会，仅设一位执行董事，由A公司派人担任； 请问陈版主，B公司可否纳入A公司合并报表范围？ 个人意见：B公司可以纳入A公司合并报表范围

回答人：chenyiwei
B的股权结构并非很分散，尤其是第二大股东与A公司的持股比例相当接近，完全存在另两方股东在股东会上联合起来推翻A提出的议案（包括执行董事任免）的可能性。因此如无其他特殊考虑因素，则A不能合并B。

提问人：偶买噶 时间：2018-01-09 20:39:00
并表不并表的关键性临界点是什么呢 是表决权是否能影响经济利益的可变流入么？有一票否决权的若否决事项特殊 是不是仅一票也可以算控制呢

回答人：chenyiwei
一票否决权不代表主动主导被投资方财务和经营等相关活动的能力，最多算共同控制。

提问人：feixing0216 时间：2018-01-10 14:40:36
具体什么样的特殊安排会比较好呢？如协议安排可以吗？

回答人：chenyiwei
A应与另一方股东签订一致行动协议，取得其所持有的股东会和董事会表决权。